最高法院刑事判決　　　　　　一○○年度台上字第一○三八號
上　訴　人　魏銘軒
　　　　　　陳筱丹原名陳雅竹.
上列上訴人等因偽造有價證券等罪案件，不服台灣高等法院台中
分院中華民國九十九年十二月二日第二審判決（九十九年度上訴
字第一五四九號，起訴案號：台灣台中地方法院檢察署九十八年
度偵字第二二七九八、二三五六五、二七三二六號），提起上訴
，本院判決如下：
    主  文
上訴駁回。
    理  由
按刑事訴訟法第三百七十七條規定，上訴於第三審法院，非以判
決違背法令為理由，不得為之。是提起第三審上訴，應以原判決
違背法令為理由，係屬法定要件。如果上訴理由書狀並未依據卷
內訴訟資料，具體指摘原判決不適用何種法則或如何適用不當，
或所指摘原判決違法情事，顯與法律規定得為第三審上訴理由之
違法情形，不相適合時，均應認其上訴為違背法律上之程式，予
以駁回。本件原判決撤銷第一審關於上訴人魏銘軒、陳筱丹（原
名陳雅竹，民國一○○年二月十一日更名）部分不當之判決，改
判仍論處魏銘軒共同意圖供行使之用，而偽造信用卡罪刑，並分
別依想像競合犯之關係，從一重論處魏銘軒共同行使偽造私文書
罪刑（二十二罪）、陳筱丹共同行使偽造之信用卡罪刑（十八罪
）。已詳敘認定犯罪事實之依據及憑以認定之理由。從形式上觀
察，原判決並無任何違背法令之處。按量刑之輕重，係屬事實審
法院得依職權自由裁量之事項，苟於量刑時，已以行為人之責任
為基礎，並斟酌刑法第五十七條各款所列情狀，而未逾越法定範
圍，又未濫用其職權，即不得遽指為違法。原判決已審酌魏銘軒
正值壯年，竟不圖正業，好逸惡勞，大量偽造信用卡，復與陳筱
丹、共同被告盧郁萱及梁育華持向各信用卡發卡銀行之特約商店
刷卡詐取財物，並將所得財物出售兌換現金朋分花用，嚴重危害
社會整體經濟秩序及持卡者權益甚鉅，魏銘軒在犯罪主從地位與
分工情形顯係居於主要之地位，陳雅竹則係居於次要及附屬地位
，參與盜刷之金額為新台幣一百一十三萬九百二十五元，暨其等
犯罪之動機、目的、品行、智識程度、犯罪後之態度等一切情狀
，分別量處如原判決主文所示之刑，並就陳雅竹部分諭知易科罰
金之折算標準，既未逾越法定刑度與比例原則，又未濫用自由裁
量之權限，自難謂有違法之處。又刑法第五十九條之酌量減輕其
刑，為審判法官之職權，本有自由裁量之餘地。原判決未適用該
條規定，酌量減輕其刑，要難指為不當。再卷附被告前案紀錄表
記載魏銘軒於九十八年七月九日假釋縮刑期滿，而魏銘軒於偵查
、第一審、原審時坦承起訴書所記載之犯罪事實，並於九十八年
九月十一日偵查訊問時坦承：「（何時、地開始製造偽造信用卡
？）二個半月前，從九十八年六月底時。」、「（九十八年七月
四日有無去刷偽卡？）有。」（見第二三五六五號偵查卷第五九
頁正、反面）。則原判決事實認定魏銘軒於九十八年七月初假釋
期滿前某日為本件犯行，雖稍簡略，但與卷證資料並無不符，亦
於判決結果不生影響，不得任意指為違法。上訴意旨置原判決之
論敘於不顧，徒憑己見，為事實上之爭辯，並對原審採證認事之
職權行使，任意指摘，難謂已符合首揭法定上訴要件。其等上訴
違背法律上之程式，均應予駁回。又刑事訴訟法第三百七十六條
所列各罪之案件，經第二審判決者，不得上訴於第三審法院，為
該法條所明定。本件上訴人等想像競合犯詐欺取財罪部分，原審
係依刑法第三百三十九條第一項論處罪刑，核屬刑事訴訟法第三
百七十六條第四款之案件。依首開說明，既經第二審判決，自不
得上訴於第三審法院，縱此部分與魏銘軒共同行使偽造私文書罪
（二十二罪）、陳筱丹共同行使偽造之信用卡罪（十八罪）部分
，有想像競合犯關係，為裁判上一罪，但該共同行使偽造私文書
罪、共同行使偽造之信用卡罪部分之上訴為不合法，本院應從程
序上駁回，而無從為實體上判決，則對於此部分，亦無從適用審
判不可分原則，為實體上審判。彼等猶提起上訴，顯為法所不許
，應予駁回。
據上論結，應依刑事訴訟法第三百九十五條前段，判決如主文。
中    華    民    國  一○○  年    三    月    三    日
                      最高法院刑事第十二庭
                          審判長法官  陳  世  淙  
                                法官  陳  東  誥  
                                法官  何  菁  莪  
                                法官  許  錦  印  
                                法官  施  俊  堯  
本件正本證明與原本無異
                                      書  記  官  
中    華    民    國  一○○  年    三    月    四    日
                                                      K